# 新租赁准则下，关联方交易的合并抵消处理

提问人：我是外星人 时间：2020-11-14 08:05:10
母公司将一部价值 1000 万元的设备租给子公司，原租赁准则下，母公司确认 10 万元的其他业务收入，子公司确认 10万元的租赁费，合并时其他业务收入 10 万和租赁费的 10 万正好抵消
但是在新租赁准则下，母公司还是确认 10 万元的其他业务收入，而子公司的租赁费不再是正正好好的 10 万了，那么合并时这个关联方交易该怎么做抵消处理呢？谢谢

回答人：chenyiwei
建议在编制合并报表时，对集团内部的经营租赁，先将承租人自身个别报表中按新准则的处理全部冲回（包括使用权资产及其折旧、租赁负债及其利息支出），再重新按原准则下的经营租赁方式进行会计处理，在此基础上采用类似于原准则下内部经营租赁抵销的方式进行合并抵销处理。